DUBAN ZEMANATE

Estudiante

Ingeniería en automática Industrial

Desarrollador

PERFIL

CONTACTO

Estudiante de Ingeniería en Automática Industrial con experiencia en control, modelado y simulación. Interesado en inteligencia artificial y automatización. Habilidades en programación, diseño de circuitos, modelado 3D y aprendizaje continuo.

- **3104031579**
- dzemanater@unicauca.edu.co

EXPERIENCIA

APTITUDES

Sistemas (Facturación)

11 2017 - 03 2018

Soporte técnico a los usuarios en relación con el hardware y software.

Mantener actualizado los archivos de control del área, desde el servidor Público.

Generación de Cuentas de cobro (RIPS) Y su respectiva radicación.

- Trabajo en equipo y colaboración interdisciplinaria.
- Adaptabilidad y aprendizaje continuo
- Atención al detalle y precisión en el trabajo
- Gestión del tiempo

Comunicaciones Juanes

05 2018 - 05 2019

Reparación y mantenimiento de los equipos computadores

(portátiles), Tablet, celulares. De software y hardware.

- → Edición y producción de videos
- → Robótica
- → Futbol
- → Gastronomía
- → Nuevas tecnologías lot

PASATIEMPOS E INTERESES

FORMACIÓN

Técnico en Sistemas

11 2014 – 11 2015

Aplicación de herramientas digitales y ofimática

Tecnólogo en equipos de

computo

03 2016 - 03 2019

Gestión de redes y hardware, instalación y mantenimiento de equipos de cómputo, comprensión y producción de textos.